【裁判字號】    95,抗,163
【裁判日期】    950717
【裁判案由】    停止執行
【裁判全文】
臺灣高等法院臺南分院民事裁定           95年度抗字第163號
抗  告  人  乙○○
相  對  人  甲○○
上列當事人間聲請停止執行事件，抗告人對於中華民國95年5月
17日臺灣雲林地方法院95年度聲字第161號裁定提起抗告，本院
裁定如下：
    主  文
抗告駁回。
抗告程序費用由抗告人負擔。
    理  由
一、抗告意旨：
  (一)本案判決尚未進入實質審理，原法院逕謂「本件執行債權人
    既是以支付命令為執行名義，則凡屬聲請人所有之財產，不
    論其為動產或不動產，亦不論有無辦理所有權第一次登記，
    均得為執行之標的。聲請人空言指稱建材有別，認拍賣無效
    等語，顯無理由。」云云，顯有斷章取義之嫌，與原裁定准
    予訴訟救助所載理由亦前後迥異。
  (二)抗告人對於原法院執行程序之進行，受有難以回復之損害，
    此為一般有良知理性之人處於相同之狀況可得理解，否則拍
    定人何須急著點交，若無點交抗告人即不必流浪街頭。原法
    院未經實質調查，徒憑執行程序之資料認定抗告人之「目的
    無非在阻止執行法院點交之動作」，容有誤解，亦有未盡明
    確之處，爰求為廢棄原裁定等語。
二、按有回復原狀之聲請，或提起再審或異議之訴，或對於和解
    為繼續審判之請求，或提起宣告調解無效之訴、撤銷調解之
    訴，或對於許可強制執行之裁定提起抗告時，法院因必要情
    形或依聲請定相當並確實之擔保，得為停止強制執行之裁定
    ，強制執行法第18條第2項定有明文。又所謂必要情形，係
    由法院就回復原狀之聲請，或再審之訴，或異議之訴，或抗
    告，在法律上是否顯無理由，以及如不停止執行，將來是否
    難於回復執行前之狀態等各情形予以斟酌，依職權自由裁量
    定之（最高法院69年度台抗字第577號裁定意旨參照）。
三、本件抗告人以其已就原法院93年度執字第10179號執行事件
    提起95年度重訴字第20號債務人異議之訴，並聲請訴訟救助
    經原法院以95年度救字第8號裁定准許在案為由，聲請裁定
    停止執行程序。抗告人固主張其因原法院執行程序之進行，
    恐受有難以回復之損害云云，惟查本件抗告人所提上開債務
    人異議之訴，實係對於原審法院93年度執字第10179號強制
    執行事件拍賣公告有關建物材料之記載，與其所有實際尚有
    不同之處，認拍賣有無效之情事，而加以指摘，尚非主張執
    行名義成立後，有消滅或妨礙債權人請求之事由發生，故抗
    告人所提起債務人異議之訴，已與強制執行第14條第1項之
    規定不符，顯無理由。雖抗告人於執行標的物經相對人應買
    後，曾主張94年度房屋稅應扣抵、相對人應補助搬遷費、拍
    賣金額過低等情，惟上情均與實際債權之有無或數額無涉，
    亦與上開執行標的物所有權之歸屬無關，仍無礙原法院繼續
    執行程序。其次，本件執行標的物即坐落雲林縣虎尾鎮○○
    段1392地號土地及其地上729建號建物、1463臨時建號之增
    建物均係抗告人所有，有上開執行卷宗所附之土地暨建物登
    記謄本可證。而本件執行債權人既以確定之支付命令為執行
    名義，抗告人所有之上開財產又均得為執行之標的，雖建材
    記載詳略不同，也無發生難以回復損害之可能。且上開執行
    標的物亦早業已拍定由相對人買受並於94年6月30日核發權
    利移轉證書予相對人收執，同年10月25日分配價金完畢（原
    訂同年9月29日分配，因有異議惟異議人未於法定期間起訴
    ，乃依原訂分配表實行分配），原法院又於95年5月23日解
    除抗告人對於上該執行標的物之占有，點交給相對人接管，
    不足清償部分並已發給債權憑證完畢，執行名義之全部強制
    執行程序即已終結，凡此有本院調閱之執行卷可稽，則本件
    已無從停止強制執行程序，抗告人之聲請亦顯然欠缺權利保
    護要件。揆諸前揭說明，原法院依調查結果，認定並無停止
    前開強制執行程序之必要，駁回抗告人之聲請，於法有據。
四、綜上所述，原裁定駁回抗告人之聲請核無不合，抗告意旨仍
    執前詞指摘原裁定不當，求予廢棄，委無理由，應予駁回。
五、據上論結，本件抗告為無理由，依強制執行法第30條之1、
    民事訴訟法第495條之1第1項、第449條第1項、第95條、第
    78條，裁定如主文。
中    華    民    國    95    年    7    月    17     日
                  民事第一庭      審判長法  官  林金村
                                        法  官  胡景彬
                                        法  官  林輝雄
上為正本係照原本作成。
如不服本裁定，僅得於收受本裁定正本送達後10日內以適用法規
顯有錯誤為理由，向本院提出再抗告狀（須附繕本1份及繳納再
抗告裁判費新台幣1000元），並經本院許可後始可再抗告於最高
法院。
中    華    民    國    95    年    7    月    18     日
                                        書記官  黃惠美
                                                    Ｊ
【附記】
民事訴訟法第495條之1第2項準用同法第466條之1第1、2項規定
：
I對於第二審判決上訴，上訴人應委任律師為訴訟代理人。但上
  訴人或其法定代理人具有律師資格者，不在此限。
II上訴人之配偶、三親等內之血親、二親等內之姻親，或上訴人
  為法人、中央或地方機關時，其所屬專任人員具有律師資格並
  經法院認為適當者，亦得為第三審訴訟代理人。


司法院資訊處製作；財團法人民間司法改革基金會備份。
